【裁判字號】    92,易,1459
【裁判日期】    920912
【裁判案由】    公然侮辱
【裁判全文】
台灣台北地方法院刑事判決                        九十二年度易字第一四五九號
    公  訴  人  台灣台北地方法院檢察署檢察官
    被      告  甲○○  男  四.
右列被告因公然侮辱案件，經檢察官提起公訴（九十二年度偵字第五一三五號），本
院判決如左：
    主  文
甲○○無罪。
    理  由
一、本件公訴意旨略以：被告甲○○係「雅盛國際事業有限公司」（以下簡稱雅盛公
    司）之公關部經理。於民國九十一年十一月二十七日上午十一時許，甲○○與公
    司離職員工乙○○因薪資問題發生爭執，乙○○認為遭受甲○○恐嚇（由台灣台
    北地方法院檢察署檢察官於起訴書說明不予起訴之緣由）而共同前往台北市○○
    路○段十七號一樓台北市政府警察局信義分局三張犁派出所處理時，甲○○竟在
    不特定多數人得共見共聞之該派出所內，公然辱罵乙○○「我覺得你自己是個畜
    生」、「幹你娘雞巴」等語，因認被告涉有刑法第三百零九條第一項公然侮辱罪
    嫌之罪嫌。
二、按犯罪事實應依證據認定之，無證據不得推定其犯罪事實；又不能證明被告犯罪
    者，應諭知無罪之判決，刑事訴訟法第一百五十四條、第三百零一條第一項分別
    定有明文。而所謂認定犯罪事實之證據，係指足以認定被告確有犯罪行為之積極
    證據而言，該項證據自須適合於被告犯罪事實之認定，始得採為斷罪資料，又苟
    未能發現相當證據或證據不足以證明，自不能以推測或擬制之方法，以為裁判基
    礎，故被告否認犯罪事實所持之辯解，縱屬不能成立，仍非有積極之證據足以證
    明其犯罪行為，不能遽為有罪之認定，此觀諸最高法院二十九年上字第三一○五
    號、四十年台上字第八六號及三十年上字第一八三一號判例自明。
三、公訴意旨認被告甲○○涉有公然侮辱之罪嫌，無非係以告訴人之指述、現場錄音
    帶、錄音帶譯文資為佐證。訊之被告固不否認有與告訴人為上開對話之事實，惟
    辯稱：當時告訴人不斷打電話來像是挑釁，不是故意罵人，且不知告訴人有現場
    廣播功能等語。
四、經查：訊之被告對於在電話中，向告訴人稱：「我覺得你自己是個畜生」、「幹
    你娘雞巴」等語之事實，坦承不諱，經核與告訴人所指述之情節相符，並有錄音
    帶譯文（偵卷第三十三頁）在卷可稽，應可確定，又經當庭勘驗告訴人所提出之
    雙方對話錄音帶，當時係由告訴人在警察局內撥打電話給被告，撥打電話前告訴
    人有先自己陳述現場在警察局內、旁邊有警察之情形，以及撥打該電話以錄音之
    緣由，之後乃撥打電話給被告，接通後，告訴人問被告上午發生之事是否情緒字
    眼等語，被告即對之稱「我覺得你自己是個畜生」之言語，告訴人隨之即向被告
    表示其人在三張犁派出所，並將對被告提出告訴等語（其後之內容，與譯文相同
    ，被告有說三字經之言語）之情節，有本院勘驗筆錄在卷可稽（九十二年八月二
    十五日筆錄參見），因此，被告當時係與告訴人經由電話聯絡，且告訴人並未告
    知被告，當時係以電話廣播之功能，使派出所內其他員警一同聽聞雙方電話內容
    之事實，應堪確定，從而，被告所辯並無從知悉告訴人使用電話廣播而故意公然
    為侮辱人之言詞等語，應堪採信，是本件被告之行為，雖有不當，惟其當時認知
    之狀態，與刑法第三百零九條第一項所規定「公然」之要件，係指不特定人或多
    數人得以共見共聞之狀態並不相符，是揆諸前揭判例之意旨，自應依法為被告無
    罪判決之諭知。
五、據上論斷，應依刑事訴訟法第三百零一條第一項，判決如主文。
本案經檢察官蔡宏展到庭執行職務。
中      華      民      國    九十二    年      九      月     十二     日
                                台灣台北地方法院刑事第二庭
                                        法  官  蘇嘉豐
右正本證明與原本無異。
如不服本判決，應於判決送達後十日內向本院提出上訴狀（應抄附繕本）。告訴人或
被害人如對於本判決不服者，應具備理由請求檢察官上訴，其上訴期間之計算係以檢
察官收受判決正本之日期為準。
                                        書記官  蘇靜紅
中      華      民      國    九十二    年      九      月    十五      日


司法院資訊處製作；財團法人民間司法改革基金會備份。
